【裁判字號】    88,交聲,360
【裁判日期】    890210
【裁判案由】    違反道路交通管理處罰條例聲明異議
【裁判全文】
臺灣士林地方法院交通事件裁定                    八十八年度交聲字第三六號
    原處分機關  臺北市交通事件裁決所
    異  議  人  甲○○
    即受處分人
右列受處分人因違反道路交通管理處罰條例案件，對於臺北市交通事件裁決所八十八
年十一月二日所為之處分（原處分案號：北市交裁車字第二二─九九一九○七號），
聲明異議，本院裁定如左：
    主  文
異議駁回。
    理  由
一、本件異議意旨略以：異議人甲○○車輛車號ＬＭ─八六○七號汽車於民國八十八
    年八月二日十九時五十八分，停放在台北市○○路○段七三五號對面遭拖吊移置
    ，該停車位置原為松山國小側門，現為工地出入口，晚上停車於此竟遭台北市政
    府警察局交通大隊以「水泥人行道」違規拖吊移置，實有不服。此停車位置號誌
    標示不清，亦不明顯，根本無行人能行至該處，也無法看出為「水泥人行道」。
    再則停車於此，並不妨礙交通，阻擋行人之原則下，也不應拖吊移置，在此本人
    希望能退還拖吊費用及不處罰。再則本人於該位置他經常停放，也未見拖吊移置
    （約停有數百次之多），另案發後（八月二日之後），也常見車輛停放該處，亦
    不見開單取締和拖吊移置，顯見該處停車並不違規云云。
二、按人行道係指為專供行人通行之騎樓、走廊，及劃設供行人行走之地面道路，與
    人行天橋及人行地下道，道路交通管理處罰條例第三條第一款定有明文；又人行
    道禁止臨時停車；在禁止臨時停車處所停車者，處新臺幣六百元以上一千二百元
    以下罰鍰，同條例第五十五條第一款及第五十六條第一項第一款著有規定。
三、經查：本件異議人甲○○於民國八十八年八月二日晚間七時五十八分，將所駕車
    牌號碼ＬＭ─八六○七號自用小客車停放於台北市○○路○段七三五號對面人行
    道，經台北市政府警察局交通警察大隊第二分隊舉發，經台北市交通事件裁決所
    依違反道路交通管理處罰條例第五十六條第一項第一款規定裁罰新台幣六百元等
    情，已有卷附舉發違反道路交通管理事件通知書、裁決書可稽，異議人雖辯稱：
    前揭現場停車位置標示不明，亦無法看出為水泥人行道或供行人使用，且該處停
    車並不妨礙交通或行人，異議人或其他人在該處停車多次從未遭告發拖吊云云，
    惟系爭停車位置即台北市○○路○段七三五號對面確屬公眾通行之人行道，已據
    台北市政府工務局養護工程處函示在卷，且現場道路外緣仍留有原繪製明顯紅色
    油漆，參以卷附現場照片所示停車位置兩側分別為柏油、水泥二種明顯不同材質
    鋪面，均足以辯識該處原非供車輛通行、使用之路面，而係路面以外劃設專供行
    人行走之水泥人行道，異議人空言推稱該處非供行人行走之人行道即不足採，至
    於該處平日是否鮮有行人使用，或曾否有其他相同違規事實而未經舉發等情，核
    與其違規停車之成立不生影響，異議人所辯顯不足採，本件事實已臻明確，原處
    分機關據以援引上開規定，裁處罰鍰新臺幣六百元，並無不當。本件異議為無理
    由，應予駁回。
四、據上論斷，應依道路交通案件處理辦法第十九條，裁定如主文。
中      華      民      國      八十九      年      二    月      十    日
                                臺灣士林地方法院交通法庭
                                          法  官  詹  朝  傑
右正本證明與原本無異。
如不服本裁定應於送達後五日內向本院提出抗告狀。
                                          書記官  趙  信  義
中      華      民      國      八十九      年      二    月      十    日


司法院資訊處製作；財團法人民間司法改革基金會備份。
